【裁判字號】    91,訴,3441
【裁判日期】    921030
【裁判案由】    履行契約
【裁判全文】
臺灣臺北地方法院民事判決  九十一年度訴字第三四四一號
   原      告    乙○○
   被      告    長榮國際移民事業有限公司
   法定代理人    甲○○
   訴訟代理人    李漢鑫律師
   複訴訟代理人  黃啟逢律師
   訴訟代理人    許晏賓律師
   複訴訟代理人  王泓鑫律師
   訴訟代理人    黃世瑋律師
右當事人間請求履行契約事件，本院於民國九十二年九月二十五日言詞辯論終結，判
決如左：
    主    文
原告之訴及假執行之聲請均駁回。
訴訟費用由原告負擔。
    事    實
甲、原告方面：
一、聲明：
（一）被告應給付原告新台幣（下同）參佰參拾玖萬貳仟元及自本訴狀繕本送達翌日
      起至清償日止，按年息百分之五計算之利息。
（二）原告願供擔保，請准予宣告假執行。
二、陳述：
（一）原告於民國（下同）八十九年十月十八日與被告簽立委任合約書（頁８），委
      任被告辦理移民美國事宜，並經鈞院公證處公證（頁１８背面），期限自簽約
      日起十八個月內完成，即至九十一年四月十八日截止，原告並已給付被告三百
      三十九萬二千元之手續費用。嗣委任期限屆滿，被告卻仍未完成受託事務，原
      告乃於九十一年五月九日以台北古亭郵局第八七九號存證信函，促請被告於催
      告期限內完成受託事務，然被告竟置之不理，原告遂於同年五月二十九日再以
      台北古亭郵局第二十四號存證信函通知被告（頁１０），解除前開委任合約，
      並請被告返還所收取之手續費用，詎被告迄今仍遲不返還。按契約解除時，當
      事人雙方負有回復原狀之義務，自他方所受領之給付物應予返還，民法第二百
      五十九條定有明文。本件原告委託被告於一定期間內辦理移民事務，被告即有
      依約於期限內完成受託事務之義務，今約定期限已屆滿，而被告未能依約履行
      ，則其自應將原告前所交付之辦理費用返還予原告。又原告於解除契約後，被
      告仍遲不返還辦理費用，原告於催索無效後，自得訴請被告返還。
（二）被告謂其受原告委託辦理移民事務後，即恪盡職守位原告申辦移民事宜，嗣於
      九十年六月二十三日經美國移民歸化局東部服務處核准簽證申請，惟因核准函
      所載內容有重大錯誤，復提出更正之申請。然在申請更正程序中承辦本件移民
      作業之美籍律師發生意外，致所有申辦文件不明，故被告業已另行委託美國其
      他律師續行辦理之，且於九十年十月間將可得到移民局的核准回覆，其並未違
      約云云。查原告於八十九年十月十八日委託被告辦理移民事務，詎期限屆滿後
      ，被告未告知任何音訊，且原告以存證信函催請被告限期完成，然被告仍未完
      成原告之移民事務，故其所為業已違約殊無疑義。被告雖辯稱本件係因遭九一
      一恐怖事件影響而拖延，但其已另委託美國其他律師續行辦理，而於九十一年
      十月間即可獲核准云云等語（頁２３）。惟被告所謂之九十一年十月間將獲核
      准回覆，僅係被告知臆測，其並無法提出任何實證以證其實，是以被告之抗辯
      顯不足採。再者，此委任合約對原告而言具有時效性，因申請移民之目的乃是
      為小孩就學之問題而申請，如今被告未於十八個月內完成辦理，其辦理移民已
      對原告無實益，故被告理應將辦理費用全額退還（頁４６）。
三、證據：提出委任合約書影本（頁８）、存證信函影本二件（頁９、１０）、支票
      影本（頁１９）等件為證。
乙、被告方面：
一、聲明：
（一）原告之訴駁回。
（二）訴訟費用由原告負擔。
（三）如受不利益判決，願供擔保請宣告免假執行。
二、陳述：
（一）緣被告於八十九年十月十八日受原告之委託辦理美國移民事宜，共已收取原告
      三百三十九萬二千元無誤，然上開金額除美金六千元為被告享有之手續費報酬
      外，其餘金額則用於國外處理之費用，包括支付美國本地顧問費、律師費及其
      投資金額及報稅等支出，被告並無實際受領，合先敘明。被告於接受委任後即
      恪盡職守盡力為原告申辦移民事宜，並透過在美投資顧問 Ann Cheng之協助使
      原告得以投資 Atlantic  Development Intl Inc.公司，先取得對該公司投資
      資格後進而向美提出跨國企業主管簽証之申請，嗣此簽証申請案蒙美國移民歸
      化局東部服務處，於九十年六月二十三日核准在案，有美國司法部移民歸化局
      所核發之核准函可稽（頁２６）。詎料，該美國移民歸化局核發之核准函竟有
      重大疵疵，遽將原告在受益人欄出生年月日誤載為08/25/57（實則03/25/57）
      ，並誤向駐中國地區之美國大使館通知。被告於獲知此情後，立即通知承辦
      本件移民案件之美籍律師Ken Hsieh，請求其儘速向移民局提出更正申請，以
      求盡快取得正確之核准文件。然事與願違，美國境內竟發生九一一恐怖事件，
      造成美國紐約世貿雙子星大樓之倒塌，而承辦本件移民案件之美籍律師辦公室
      不幸在此意外中，此參美國移民歸化局核發之核准函One World Trade Center
      Ste 7967 New York NY 10048可稽。從此之後Ken Hsieh律師音訊全無，而此
      意外亦嚴重波及整個申辦作業之步驟，蓋因一切作業所需文件隨著美國紐約世
      貿雙子星大樓之倒塌而失蹤，以致進行上相當困難。最後，被告於等待Ken
      Hsieh律師未獲後，重新調檔案另製作文件並再另外委任美籍律師Roseann
      Marie繼續提出申請。查原告所委任移民申請案，雖一波三折，歷經美國移民
      局作業上錯誤、承辦律師因九一一攻擊事件而下落不明及美國移民政策因恐怖
      活動而緊縮等因素干擾，但是被告仍不屈不擾繼續為原告爭取及申辦，並於可
      望於九十一年九月或十月間可得到移民局的核准回覆，完成委任事務。綜上所
      陳，被告未於十八個月內完成工作，係因不可歸責於被告之事由所造成之延宕
      ，依民法第二百三十條規定，被告自不負遲延之責任。
（二）按因不可歸責於債務人之事由致未為給付者，債務人不負遲延責任，民法第二
      百三十條定有明文。本件被告之所以未能於約定十八個月時間內完成申辦移民
      手續，實非可歸責於被告，係純因不可抗力所遭致，準此被告自無遲延責任，
      原告斷無解除之權。所謂跨國企業主管無條件移民簽證，必須申請人對於台灣
      或第三地設立之主公司享有股份，而該主公司又必須另投資美國本地設立分公
      司，而享有該分公司股份達過半數，如此申請人方成為名副其實跨國企業主管
      （美國本土與他國），然原告抗辯伊已享有香港有分公司之主管屬於跨國企業
      ，所以被告無須另為原告於美國成立分公司云云，實屬無稽蓋原告若非於美國
      本地擔任跨國企業主管，美國政府何需使其移民定居美國，享有居留權。被告
      業將原告之移民申請送件於美國移民歸化局，此有被證一「美國司法部移民歸
      化局核發核准函」可稽，如果被告未代為申請者豈有該核准函，另有被告其後
      收據及被證三「二OO二年六月七日：美籍律師Rosenn Marie Hara重新備妥申
      辦移民文件重新申請，此有INS移民局送件收發證明」，並有原告全家申辦移
      民文件之申請文件可參被證四，足徵被告確實有為原告完成委任事務。再者，
      茍被告所代辦之委任事務有瑕疵者，如未代投資跨國公司者，原告之移民申請
      事件早已遭美國移民歸化局駁回，原告得爰契約第五條請求退還全額，被告無
      狡賴之機會。準此，被告有關本件之遲延非可歸責於被告，非因被告辦理不妥
      遭退件補正而遲延，或因送件過晚而延宕，而主因係美國移民歸化局造遲未審
      核所致。
（三）被告以原告所有通電企業股份有限公司（被證五），其英文名稱為EVERMA
      INTERCON（被證六）完成投資美國Atlantic Development Intl Inc.公司，此
      有美國Atlantic Development Intl Inc.公司公司股票一百零二股可資證明（
      被證七），價值美金九萬元整。此並有玉山銀行受款人Atlantic Development
      Intl Inc.公司公司二紙分別金額為美金（下同）一萬元、二萬二千五百元匯
      款單，及兩紙金額為二萬七千五百元、三萬元收據可查（被證八），合計支付
      美金九萬元整。另有Atlantic Development Intl Inc.公司財務報表（被證九
      ），及Atlantic Development Intl Inc.公司2002年第一季至第四季繳稅證明
      （被證十），證明2002繳稅支出為一萬五千九百八十四元，及二○○三年第一
      季及第二季之繳稅證明（被證十一），證明二○○三年第一季及第二季繳費支
      出為九千四百六十一元，合計共二萬五千四百四十五元，皆有證據可稽，足徵
      被告為因應移民局遲遲未能准駁以致必須維持Atlantic Development Intl
      Inc.公司所增加之稅務支出計美金二萬五千四百四十五元，又重新委託律師美
      千元，及二00二年一至四季稅務支出收據計一萬五千九百八十五元。故被告為
      了原告本件移民之申請案共支出美金共計十三萬五千四百二十九元，甚至由於
      因美方遲遲未能決定，本件已屬虧損，被告又如何退還。
（四）為釐清本件被告申辦始末，此將被告申辦情況以時間先後次序盧列於左：
  １、
      委請美國投資Atlantic Development Intl Inc.公司代表Cheng Ann及美籍律
      師Ken Hsieh申辦。
  ２、二○○一年六月二十三日：美國司法部移民歸化局核發核准函 (被證一)，惟
      由該局作作業疏忽，將原告在受益人欄出生年月日誤載為08/25/57(實則
      03/25/57)，並誤向駐中國地區之美國大使館通知 (見被證一螢光筆圈部分)。
  ３、二○○一年九月十一日：Ann獲知上情後，立即通知承辦本件移民案件美籍律
      師Ken Hsieh，請求其儘速向移民局提出更正申請，以求盡快取得正確之核准
      文件。然事與願違，二OO一年九月十一日美國境內發生前所未有，舉世震驚的
      九一一事件，恐怖份子挾持民航機以自殺方式摧毀美國紐約世貿雙子星大樓，
      而承辦本件移民案件之美籍律師辦公室竟意外恰巧在其中。
  ４、二○○二年四月二十九日：被告再透過美國投資公司Cheng Ann委託美籍律師
        Rosenn Marie Hara重新送件申辦，此有律師費收據可稽 (被證二)。
  ５、二○○二年六月七日：美籍律師Rosenn Marie Hara重新備妥申辦移民文件重
      新申請，此有INS移民局送件可稽 (被證三)，並有原告全家申辦移民文件之申
      請文件可參 (被證四)。綜上所陳，被告對原告本件申辦之作業，並無可歸責
      被告之延宕，又因九一一恐怖事件後，造成美國移民政策大幅緊縮及退避之不
      正常反應，因而原告移民申請案雖業經被告另於九十一年六月七日另行送件，
      惟過去正常作業三個月期間即可完成之移民作業，迄今美國移民局仍無音訊，
      被告為此還多次向美國投資公司代表Ann Cheng催促，惟其函覆也極為無奈。
（五）相關費用明細之說明：揆諸兩造委任合約第四條國外處理費為三百八十四萬元
      （美金十二萬元），內容含顧問費、律師費、投資金額及報稅等，其性質皆非
      屬被告之手續費亦即被告所享有報酬，上揭費用支出皆以原告名義支付且為申
      辦移民程序中所必須之支付，縱原告解除契約亦不得請求返還，此參委任合約
      書第三條、第四條分別予以規定，即可知二者性質為不同。經查，被告為申辦
      原告之跨國企業主管之移民申辦案，業以原告名義匯入九萬美元予美國投資
      Atlantic Development Intl Inc.公司，此有投資公司代表Ann Cheng聲明書
      可證，又另支付新委任之美籍律師費四千元並有收據可參。次查，原告支付予
      被告金額分別共計美金六千元之手續費，即委任合約書第三條所示被告之報酬
      及第四條第一項國外處理費用美金十萬元。是以，縱
      本件契約予以解除者，則有關國外處理費用之美金十萬元，乃是以原告名義支
      付且為原告其後若未能完成移民，然其亦仍享有投資利益，從而原告自不得請
      求返還之。
（六）又所謂跨國企業主管無條件移民簽證，必須申請人對於台灣或第三地設立之主
      公司享有股份，而該主公司又必須另投資美國本地設立分公司，而享有該分公
      司股份達過半數，如此申請人方成為名副其實跨國企業主管（美國本土與他國
      ），然原告抗辯伊已享有香港有分公司之主管屬於跨國企業，所以被告無須另
      為原告於美國成立分公司云云，實屬無稽，蓋原告若非於美國本地擔任跨國企
      業主管，美國政府何需使其移民定居美國，享有居留權。經查，被告業將原告
      之移民申請送件於美國移民歸化局，此有美國司法部移民歸化局核發核准函可
      稽，如果被告未代為申請者豈有該核准函，另有被告其後送件補證之資料詳，
      如美籍律師Rosenn Marie Hara重新送件申辦律師費收據  、九十一年六月七
      日美籍律師Rosenn Marie Hara重新備妥申辦移民文件之重新申請，此有INS
      移民局送件收發證明，並有原告全家申辦移民文件之申請文件可證，足證被告
      確實有為原告完成委任事務。再者，茍被告所代辦之委任事務有瑕疵者，如未
      代投資跨國公司者，原告之移民申請事件早已遭美國移民歸化局駁回，原告得
      爰契約第五條請求退還全額，被告無狡賴之機會。
（七）原告雖於九十二年一月二十九日言詞辯論中，辯稱解除契約不欲再為移民，惟
      本件移民申請程序業已完成相關文件皆已提出，迄今僅待美國移民局通知而已
      ，原告當知之甚詳，然若依其所願予以判決者，則日後恐一方面原告仍取得移
      民簽証並享有投資利益，而另一方面被告卻必須歸還一切包括原告投資金額，
      無疑是原告雙重利益，其不公平至為明確，而其中原委原告亦知情，是以，原
      告解除契約，實無理由。又查被告多次欲與原告協商和解，詎料原告其要求極
      為簡單，但卻無妥協之處，其要求被告即是必須七月底完成解除條件或若斯時
      未能完成者則應全數退還云云，惟如是和解條件看是合理但卻令被告左右為難
      。蓋迄今有關解除條件未能解除並非被告所能控制，而係繫及美國移民歸化局
      所致，被告相關手續及事務皆以原告名義處理妥適，如今美國因九一一事件後
      相關移民事務幾近停擺，並非被告所樂見。事實上，由於美國移民局態度轉變
      ，至今美國本地移民簽證之核發實屈指可數，以致現在報章媒體均有報導坊間
      移民公司幾乎不辦美國移民事件，因為由於美國政府態度轉變移民糾紛屢屢發
      生使移民公司難以應付有口難言。準此，如今被告皆已辦妥移民事務一切事宜
      ，也以原告之名義支付相關費用，只靜待美國移民歸化局之回覆，而並非被告
      之事務辦理不妥所致（此為原告所不爭執），茍若確實為被告辦理不妥而遭駁
      回者，揆諸委任契約第五條保證條款：「乙方（即被告）負責協助甲方（即原
      告）申請移民面談通過，若面談不過則甲方收到移民局之拒絕函時乙方於六十
      日內將甲方以繳付之移民所有費用全額退還。」可資適用。從而，原告如此要
      求豈不明知將來被告會完成移民局通過，否則又何需急於一時，不然被告將來
      未能完成自然應依委任契約書返還全額費用，毫無狡辯之機會。是此，依民法
      第二百三十條規定，被告之所以未能於約定期間內完成申辦移民手續，實非可
      歸責於被告，係純因不可抗力所遭致。準此，被告自無遲延責任，原告斷無解
      除之權。
三、證據：提出美國司法部移民歸化局核准通知書及譯文影本（頁２６、２７）、律
    師費收據影本（頁５６）、INS移民局送件收據影本（頁５７）、原告全家申辦
    移民文件之申請文件影本（頁５８～６２）、通電企業股份有限公司股東證明資
    料影本（頁９９）、原告乙○○英文名片對照本影本（頁１０３）、Atlantic
    Development Intl Inc.公司股權證明影本（頁１０５）、受款人Atlantic Deve
    lopment Intl Inc.公司匯款單及收據共四紙影本（頁１０６～１１０）、Atlan
    tic Development Intl Inc.公司財務報表影本（頁１１１）、Atlantic Develo
    pment Intl Inc.公司九十一年第一季至第四季繳稅證明影本（頁１１３～１２
    ０）、Atlantic Development Intl Inc.公司九十二年第一季及第二季之繳稅證
    明影本（頁１２１～１２４）等件為證。
      理      由
一、原告主張於八十九年十月十八日與被告簽立委任合約書，委任被告辦理移民美國
    事宜，期限自簽約日起十八個月內完成，即至九十一年四月十八日截止，原告並
    已給付被告新台幣三百三十九萬二千元之手續費用。嗣委任期限屆滿，被告卻仍
    未完成受託事務，原告乃於九十一年五月九日以存證信函限被告於十日內完成受
    託事務，被告竟置之不理，原告遂於同年五月二十九日再以存證信函解除系爭委
    任合約，本件原告委託被告於一定期間內辦理移民事務，被告即有依約於期限內
    完成受託事務之義務，今約定期限已屆滿，而被告未能依約履行，經原告解除契
    約，被告自應將原告前所交付之辦理費用返還予原告。為此依民法第二百五十九
    條之規定請求被告返還三百三十九萬二千元手續費及自起訴狀繕本送達翌日起至
    清償日止，按週年利率百分之五計算之利息。被告則以：其於八十九年十月十八
    日受原告之委託辦理美國移民事宜，所收取原告新台幣三百三十九萬二千元之手
    續費用其中除美金六千元為被告享有之手續費報酬外，其餘均用以國外處理之費
    用，包括支付美國本地顧問費、律師費及其投資金額國外公司及報稅等支出，非
    由被告實際受領。被告於接受委任後即開始為原告申辦移民事宜，並透過在美投
    資顧問Ann Cheng之協助使原告得以投資Atlantic  Development Intl Inc.公司
    ，取得對該公司投資資格後進而向美提出跨國企業主管簽証之申請，並經美國移
    民歸化局於九十年六月二十三日核准在案，不料，美國移民歸化局核發之核准函
    有誤載原告出生年月日之錯誤，更誤通知駐中國地區之美國大使館。致生遲延，
    被告知情，即通知承辦律師Ken Hsieh辦理更正申請，詎更正期間，美國境內竟
    發生九一一恐怖攻擊事件，造成美國紐約世貿雙子星大樓之倒塌，而承辦本件移
    民案件之美籍律師辦公室即位在該大樓，該律師因之失蹤，而所有相關文件亦因
    而毀損逸失。被告於久等Ken Hsieh無獲後，乃於九十一年四月二十九日重新製
    作文件再委任另位美籍律師提出申請，但由於美國移民政策因恐怖活動而緊縮，
    是至今尚無准駁之結果。因此，被告未於十八個月內完成工作，係因不可歸責於
    被告之事由所造成之延宕，依民法第二百三十條規定，被告自不負遲延之責任。
    原告請求解除契約，返還所給付之手續費用，即無理由等語置辯。
二、兩造不爭執之事實：原告主張於八十九年十月十八日與被告簽立委任合約書，委
    任被告辦理移民美國事宜，期限自簽約日起十八個月內完成，即至九十一年四月
    十八日截止，原告並已給付被告新台幣三百三十九萬二千元之手續費用。嗣委任
    期限屆滿，被告卻仍未完成受託事務，原告乃於九十一年五月九日以存證信函限
    被告於十日內完成受託事務，被告未予置理，原告遂於同年五月二十九日再以存
    證信函解除系爭委任契約等事實業據提出委任合約書一紙、存證信函二件為證，
    且為被告所不爭執，而堪信實。
三、被告否認原告得解除契約，並以前揭情詞置辯，雙造均同意本件爭執要點僅為：
    （一）本件契約的遲延責任是否可歸責於被告？（二）原告解除契約有無理由？
    （參本院九十二年一月二十九日言詞辯論筆錄），茲將本院得心證之理由分述如
    下：
（一）按民法第二百三十條規定：因不可歸責於債務人之事由，致未為給付者，債務
      人不負遲延責任。又同法第二百五十四條規定：契約當事人之一方遲延給付者
      ，他方當事人得定相當期限催告其履行，如於期限內不履行時，得解除其契約
      。經查：本件被告確有未在兩造約定期間內為原告完成申請美國跨國企業主管
      項目無條件移民簽證之遲延事實。然依被告所提之美國東部移民局核准函件所
      示（參卷第二十六頁），被告司法部移民歸化局已在
      三日通知被告之律師「Ken Hsieh」其移民申請案被核准之事實，足證被告至
      少在期限屆至前九個月，即已為原告辦理申請並取得移民局之核准，然因該核
      准文件確有被告所指之錯誤，即誤繕受益人即原告之出生日03/25/57為
      08/25/57，又誤認原告為中國大陸之國民，而通知中國領事館，以致無法繼續
      進行下一步驟，而有申請更正之必要。而
      發生恐怖攻擊事件，紐約雙子星大樓即紐約世貿中心在該次攻擊中坍塌，死傷
      人數高達數千人之事實，為眾所周知。被告辯稱辦理系爭案件之移民律師Ken
      Hsieh之辦公處所恰設於該大樓，是所有相關文件均因之毀損，亦有前揭核准
      函上地址：「Ken Hsieh One World Trade Center ste. 7967 NEW YORK NY
      10048」可證，足堪信實。因此，被告辯稱該律師因而失蹤，於尋獲前無法為
      任何處理等情，亦合情理。再查，被告為原告辦理跨國主管移民，故於
      ○○一年三月至六月以其所經營之通電企業有限公司（EVERMAX INTERCON
      LIMTED）名義，以美金九萬元投資美國「Atlanti c  Development Intl Inc.
      」公司，而取得該公司一百零二股股份，並提出美國Atlantic Development
      Intl Inc.公司公司股票一百零二股（參被證七第一○四頁）、玉山銀行受款
      人Atlantic Development Intl Inc.公司公司二紙分別金額為美金（下同）一
      萬元、二萬二千五百元匯款單，及兩紙金額為二萬七千五百元、三萬元收據可
      查（參卷第一○六至一一○頁，被證八），是被告在簽訂契約後，確實即開始
      為原告進行關於移民所需之必要投資乙節，應屬實在。準此，被告已依約按期
      為原告進行移民之投資及辦理申請手續，並未拖延或侵吞款項，迄今仍持續辦
      理中，僅因美國移民局之錯誤及嗣後因美國紐約九一一攻擊事件導致承辦律師
      失蹤及文件喪失而無法在九十一年四月十八日前完成移民簽證，並繼之使美國
      移民簽證政策改為緊縮之態度，是因此所發生之遲延，自屬不可歸責於被告之
      事由所致，依民法第二百三十條之規定，被告應不負遲延責任。
（二）次按民法第二百五十四條所定解除權之行使，須以契約當事人之一方遲延給付
      為前提，倘因存有不可歸責於一方（債務人）當事人之事由，致未為給付，而
      不必負遲延責任者（見：民法第二百三十條）即難認已具備法定解除權行使之
      要件，基此所為定期催告後之解除契約，自不生效力。最高法院著有八十年度
      台上字第二七八六號裁判要旨足供參照。本件既因不可歸責於被告之事由，致
      被告未能依約如期完成委任事項業如前述，揆諸前揭說明，原告以被告遲延給
      付為由而依民法第二百五十四條之規定解除契約，即無理由而不生效力。原告
      主張因系爭契約對其已無實益，是被告自應將費用退還云云，並未經兩造約定
      於契約內，自不得以系爭移民案對其已無實益為由而請求解除契約，況依兩造
      契約第七條之約定，甲方申請過程中，中途因個人因素放棄時，視同乙方已完
      成本合約之責任，是如原告因個人家庭因素已無移民之意願時，自應依本條約
      定辦理，而無逕行解除契約之權。
四、綜上所述，原告解除契約既依法無據，其依民法第二百五十九條之規定請求被告
    返還受領之款項三百三十九萬二千元，即於法不合，應予駁回。原告之訴既經駁
    回，其假執行之聲請，亦失所附麗，應併予駁回。
五、據上論結：原告之訴為無理由，並依民事訴訟法第七十八條判決如主文。
中      華      民      國    九十二    年      十      月    三十      日
                              民事第民一庭  法      官  王貞秀
右為正本係照原本作成
如對本判決上訴，須於判決送達後廿日內向本院提出上訴狀
中      華      民      國    九十二    年      十      月    三十一    日
                                            法院書記官  劉寶鈴


司法院資訊處製作；財團法人民間司法改革基金會備份。
